【裁判字號】    97,易,636
【裁判日期】    971029
【裁判案由】    竊盜
【裁判全文】
臺灣基隆地方法院刑事判決               97年度易字第636號
公  訴  人  臺灣基隆地方法院檢察署檢察官
被      告  甲○○
上列被告因竊盜案件，經檢察官提起公訴（97年度偵字第3491號
），被告就被訴事實為有罪之陳述，經本院裁定以簡式審判程序
審理，本院判決如下：
    主  文
甲○○竊盜，處有期徒刑月；又共同攜帶兇器竊盜，處有期徒
刑柒月，扣案之剪線鉗壹支及棉質手套只均沒收；又攜帶兇器
竊盜，處有期徒刑柒月，扣案同上之剪線鉗壹支及棉質手套只
均沒收；又攜帶兇器竊盜，處有期徒刑柒月，扣案同上之剪線鉗
壹支及棉質手套只均沒收；應執行有期徒刑壹年貳月，扣案之
剪線鉗壹支及棉質手套只均沒收。
    事  實
一、甲○○於民國97年8月1日下午4時許至同年8月2日上午6時許
    間之不詳時間，在基隆市○○區○○路303巷13號前，持拾
    得無主之機車鑰匙開啟而竊取停放在該處前之丙○○所有，
    並交予其女兒林婉婷使用之車號WKK-001號輕型機車1輛（下
    稱本案機車，約值新台幣「下同」1萬元）得手，再將車牌
    丟棄在不詳地點後，供己代步之用。而甲○○復因缺錢購買
    毒品施用，竟與陳正宗（另由檢察官簽分偵辦）共同基於意
    圖為自己不法所有之犯意聯絡或單獨意圖為自己不法所有，
    先後於：
  (一)97年8月6日上午9時許，由甲○○攜帶其所有之棉質手套3只
    及客觀上足對人之生命、身體、安全構成威脅之兇器剪線鉗
    1支為工具，並與陳正宗共乘上開機車前往位於臺北縣瑞芳
    鎮瑞濱里之「碧峰岩公園」，共同基於意圖為自己不法所有
    之犯意聯絡，隨即由甲○○爬上設置該公園附近一產業道路
    旁之電線杆，再持上開剪線鉗剪斷設置之路燈電纜線共2條
    （長度約110 0公尺）得手後，即與在下方等候之陳正宗共
    同拉收綑綁該等電纜線，適有路過之潘福忠發現後，即前去
    告知當地里長胡長安，而胡長安聞此則隨即偕同潘福忠共乘
    機車前往查看，並發現甲○○、陳正宗已將竊得之電線置於
    本案機車腳踏板上正欲駛離現場之際出言喊叫，並與潘福忠
    共乘機車在後追躡，惟仍因無法追上致甲○○、陳正宗終能
    順利逃離現場。
  (二)97年8月7日上午某時，甲○○又持上開剪線鉗、棉質手套並
    騎乘本案機車，前往臺北縣瑞芳鎮○鎮里○○○○○道路附
    近，亦以上開方式剪斷而竊取該處附近之路燈電纜線得手後
    ，騎乘本案機車並載運竊得之電纜線離去現場。
  (三)97年8月13日上午7時許，甲○○復持上開剪線鉗、棉質手套
    並騎乘本案機車，位於位於臺北縣瑞芳鎮○○路往義方國小
    附近之道路，同以上開方式剪斷而竊取該路段之路燈電纜線
    1條（長度約320公尺）得手後，騎乘本案機車並載運竊得之
    電纜線離去現場。
二、上開竊得之路燈電纜線均由甲○○運回其位於臺北縣瑞芳鎮
    ○○○○路69巷34之1號住處，以美工刀、剝線鉗將外皮剝
    開後所取出之銅線（3次所得總計約50公斤）均於同日持以
    變賣，每次所得之新臺幣（下同）2千多元、1千多元、2千
    多元不等之款項，則均供甲○○購買毒品花用殆盡，歷次剝
    下之外皮則均棄置在臺北縣瑞芳鎮○○○○路29巷爪峰活動
    中心旁山坡上。嗣經警循胡長安所指於97年8月19日下午2時
    20分許，前往甲○○住處查訪，甲○○見此隨即坦認上情，
    經警得其同意在其住處內扣得本件作竊盜用之棉質手套3只
    及剪線鉗1支，剝電纜線所用之美工刀4把、剝線鉗1支、剪
    刀1把，復經甲○○帶同前往尋獲本案機車（已發還丙○○
    ）及上開剝下之外皮2大包（總重約35公斤，已由臺北縣瑞
    芳鎮○○○設○路燈管理員周朝財立據領回），始查悉上情
    。
三、案經丙○○訴由臺北縣政府警察局瑞芳分局報告臺灣基隆地
    方法院檢察署檢察官偵查起訴。
    理  由
一、按最重本刑為3年以下有期徒刑、拘役或專科罰金之罪，以
    及刑法第320條、第321條之竊盜罪，經第二審判決者，不得
    上訴於第三審法院，刑事訴訟法第376條第1款、第2款定有
    明文。又除簡式審判程序、簡易程序及第376條第1款、第2
    款所列之罪之案件外，第一審應行合議審判，96年3月21日
    總統公布、同年月23日施行之刑事訴訟法第284條之1亦有明
    文。茲查被告甲○○係犯刑法第320條、第321條第1項之竊
    盜罪，依上開規定得行獨任審判，合先敘明。
二、本案被告甲○○所犯者非為死刑、無期徒刑、最輕本刑為3
    年以上有期徒刑之罪或高等法院管轄之第一審案件，其於準
    備程序進行中，先就被訴事實為有罪之陳述，經告知其簡式
    審判程序之旨，並聽取公訴人、被告之意見後，本院業已依
    刑事訴訟法第273條之1第1項規定，裁定以簡式審判程序進
    行本案之審理。
三、上揭事實業據被告甲○○於警訊、偵訊、本院準備程序及審
    理時自白，並據證人即告訴人丙○○於警訊及偵訊、證人即
    被害人林婉婷於偵訊、證人即被害人周朝明於警訊及偵訊、
    證人胡長安於警訊及偵訊、證人潘福忠於警訊、證人即查獲
    警員楊永豐於偵訊之證述綦詳，且有棉質手套3只、剪線鉗1
    支、美工刀4把、剝線鉗1支、剪刀1把等扣案為證，復有贓
    物認領保管單2紙、車籍查詢基本資料詳細畫面、失車紀錄
    、基隆市警察局車輛協尋電腦輸入單、現場起出上開扣案證
    物、本案機車及路燈電纜線外皮之照片、上開各該路段之路
    燈電纜線確有遭竊取之現場照片（照片合計54張）等資料在
    卷可稽，事證明確，被告竊盜犯行至堪認定，應依法論科。
    至共犯陳正宗於偵訊時否認與被告共同竊盜事實一(一)部分之
    電纜線乙節，惟查此部分事實，業據被告自白不諱，且被告
    與共犯陳正宗2人在事實一(一)現場收拾電纜線後離開現場乙
    情，已據證人證人胡長安於警訊證述及偵訊結證、證人潘福
    忠於警訊證述無訛，經互核相符，是共犯陳正宗上開辯詞，
    顯係卸責之詞，自不足取，併此說明。
四、論罪科刑：
  (一)按刑法第321條第1項第3款之攜帶兇器竊盜罪係以行為人攜
    帶兇器竊盜為其加重條件，此所謂兇器，其種類並無限制，
    凡客觀上足對人之生命、身體、安全構成威脅，具有危險性
    之兇器均屬之，且祇須行竊時攜帶此種具有危險性之兇器為
    已足，並不以攜帶之初有行兇之意圖為必要（最高法院79年
    度臺上字第5253號判例足資參照）。而剪線鉗1支為金屬材
    質，在客觀上足以對人之生命、身體、安全構成威脅，為具
    有相當危險性之器械，自屬兇器之一種。核被告就事實一部
    分所為，係涉犯刑法第320條第1項之竊盜罪；就一(一)、一(二)
    、一(三)部分所為，係犯刑法第第321條第1項第3款之攜帶兇
    器竊盜罪。
  (二)被告就事實一(一)之攜帶兇器竊盜犯行，與陳正宗間，具有犯
    意之聯絡及行為之分擔，均為共同正犯。
  (三)被告所為4次竊盜犯行，時間、地點不同，犯意各別，行為
    互異，應分論併罰。
  (四)爰審酌被告之品行，犯罪之動機、目的、手段、所竊財物價
    值，所竊取之路燈電纜線係公用事業之設備，設置在郊區○
    ○道路上以供傳送路燈所需電力之用，對公用事業之管理維
    護、偏遠路段之道路照明，乃至對於往來公眾之行車安全，
    危害甚鉅，其僅因缺錢購買毒品施用，竟率而竊取並變賣牟
    利之，及犯後坦承犯行等一切情狀，並參酌檢察官之求刑，
    量處如主文所示之刑，並定其應執行之刑，以示懲儆。
  (五)扣案之剪線鉗1支及棉質手套3只，為犯罪行為人即被告所有
    供本件竊盜犯罪所用之物，業據被告於本院審判時供明在卷
    ，依刑法第38條笫1項第2款之規定宣告沒收。至扣案之美工
    刀4把、剝線鉗1支、剪刀1把，為被告竊盜電纜線後，剝電
    纜線所用之物，並非供被告竊盜作案所用，已據被告陳述在
    案，不予宣告沒收，併此敘明。另被告竊盜機車所用之鑰匙
    ，已據被告丟棄而滅失，亦不予宣告沒收，在此說明。
五、據上論斷，應依刑事訴訟法第273條之1第1項、第284條之1
    、第299條第1項前段，刑法第28條、第320條第1項、第321
    條第1項第3款、第51條第5款、第38條笫1項第2款，刑法施
    行法第1條之1，判決如主文。
本案經檢察官乙○○到庭執行職務。
中    華    民    國    97    年    10    月    29    日
                  刑事第三庭法  官  鄭景文
以上正本證明與原本無異。
對於本件判決如有不服，應於收受送達後10日內，向本院提出上
訴書狀，上訴於臺灣高等法院，並按他造當事人之人數附具繕本
。其未敘述上訴理由者，並得於提起上訴後10日內向本院補提理
由書狀，且須按他造當事人之人數附具繕本。「請勿逕送臺灣高
等法院」
中    華    民    國    97    年    10    月    29    日
                            書記官  李繼業
附錄論罪法條：
刑法第320條第1項：
    意圖為自己或第三人不法之所有，而竊取他人之動產者，為
    竊盜罪，處5年以下有期徒刑、拘役或5百元以下罰金。
刑法第321條第1項：
    犯竊盜罪而有左列情形之一者，處5月以上、5年以下有期徒
    刑：
    一、於夜間侵入住宅或有人居住之建築物、船艦或隱匿其內
        而犯之者。
    二、毀越門扇、牆垣或其他安全設備而犯之者。
    三、攜帶兇器而犯之者。
    四、結夥三人以上而犯之者。
    五、乘火災、水災或其他災害之際而犯之者。
    六、在車站或埠頭而犯之者。


司法院資訊處製作；財團法人民間司法改革基金會備份。
